# Reunión 09-3
Resumen: 
En esta sexta reunión se ha realiazado lo siguiente:
- Se han planteado varias dudas relativas al Plan de gestión anális diseño y memoria del proyecto.
- Se han discutido varios puntos de esta plan, entre ellos las vistas de módulos y las vistas de componente y conector.
- Se han modificado los requisitos funcionales y no funcionales.
- Se han propuesto mejoras para los issues de Github.
- Se ha programado una nueva reunión para el día 12-03 por la mañana de forma presencial en el CPS o por videollamada si no se puede asistir.

09-03-2025 17:30-18:30
1h  de reunion por videollamada
Asistentes:
- Sergio Isla
- Hugo Cornago
- David Borrel
- Hector Acín
- Pablo Báscones
- Ivan Deza
- Víctor Martínez
- Daniel Cirac